臺灣桃園地方法院小額民事判決
                                    110年度桃小字第931號
原      告  朱桂蘭  
被      告  曾暐甯  
上列當事人間請求損害賠償事件，本院於民國110 年11月18日言
詞辯論終結，判決如下：
    主    文
原告之訴駁回。
訴訟費用新臺幣1,000 元由原告負擔。
    事實及理由
壹、程序方面按訴狀送達後，原告不得將原訴變更或追加他訴，
    但請求之基礎事實同一者、擴張或減縮應受判決事項之聲明
    者，不在此限，民事訴訟法第255 條第1 項第1 款、第3 款
    分別定有明文。經查，本件原告原起訴請求被告應給付原告
    醫療費用、交通費用、看護費用、精神慰撫金共計新臺幣（
    下同）92,112元及自起訴狀繕本送達翌日起至清償日止，按
    年息5 ％計算之利息。嗣於民國110 年10月21日言詞辯論時
    當庭追加請求不能工作之損失30,000元，但仍請求總金額為
    100,000元，經核原告所為訴之聲明之擴張，於程序上均無
    不合，應予准許。
貳、實體方面
一、原告主張：被告曾暐甯於108 年3 月21日14時30分許，騎乘
    車牌號碼000-000 號普通重型機車（下稱肇事車輛），沿桃
    園市八德區義勇街往大智路方向行駛，原告朱桂蘭亦於同時
    間，騎乘訴外人官祿超所有，車牌號碼000-000 號輕型機車
    （下稱系爭車輛），沿桃園市八德區介壽路1 段往桃園區方
    向行駛，於桃園市八德區介壽路1 段與義勇街之交岔路口（
    下稱肇事地點），因被告騎乘不慎，擦撞原告之系爭車輛致
    原告人車倒地（下稱系爭事故），造成原告受有雙手挫傷、
    右踝擦挫傷、左大腿挫傷血腫之傷害，系爭車輛亦因而受損
    。原告因而支出醫療費用14,550元、交通費用1,562 元、看
    護費用40,000元、精神慰撫金36,000元、機車修理費用3,00
    0 元、不能工作損失30,000元，加總共為125,112 元，但僅
    向被告請求100,000 元，爰依侵權行為之法律關係，提起本
    件訴訟等語。並聲明：被告應給付原告100,000 元，及自起
    訴狀繕本送達翌日起至清償日止，按年息5 ％計算之利息。
二、被告則以：系爭事故是原告撞伊的，不是伊去撞原告，伊不
    需要對原告負賠償責任，伊也沒有闖紅燈等語，資為抗辯。
    並聲明：原告之訴駁回。
三、本院之判斷：
  ㈠按因故意或過失，不法侵害他人之權利者，負損害賠償責任
    ；汽車、機車或其他非依軌道行駛之動力車輛，在使用中加
    損害於他人者，駕駛人應賠償因此所生之損害，民法第184
    條第1 項前段、第191 條之2 前段定有明文。上開民法第19
    1 條之2 前段係專為非依軌道行駛之動力車輛在使用中駕駛
    人之責任而為舉證責任倒置之規定，故凡動力車輛在使用中
    加損害於他人者，即應負賠償責任，由法律推定駕駛人侵害
    他人之行為係出於過失。查本件車禍事故之發生係因被告騎
    乘肇事車輛行經肇事地點時，與原告騎乘之系爭車輛發生碰
    撞所肇致，已如前述，則原告所受之傷害及系爭車輛所受損
    害，顯然係被告使用肇事車輛時侵害原告權利而發生，則被
    告之行為與原告所受損害間，存有相當因果關係，依法即應
    推定被告前揭侵害原告之行為係有過失，若被告欲主張於防
    止損害之發生，已盡相當之注意而免責，自應就前開有利於
    己之事實負舉證之責。
  ㈡按本規則用詞，定義如下：一、汽車：指在道路上不依軌道
    或電力架線而以原動機行駛之車輛（包括機車）；汽車行駛
    至交岔路口，其行進、轉彎，應依下列規定：一、應遵守燈
    光號誌或交通指揮人員之指揮；道路交通安全規則第2 條第
    1 項第1 款、第102 條第1 項第1 款定有明文。次按行車管
    制號誌各燈號顯示之意義如左：五、圓形紅燈（一）車輛面
    對圓形紅燈表示禁止通行，不得超越停止線或進入路口，道
    路交通標誌標線號誌設置規則第206 條第1 項第5 款第1 目
    定有明文。本件原告主張被告於上開時、地騎乘肇事車輛於
    桃園市八德區介壽路與義勇街之交岔路口，與系爭車輛擦撞
    ，致原告受傷及系爭車輛受損，而原告因而受有醫療費用、
    交通費用、看護費用、精神慰撫金、機車修理費用、不能工
    作等損害，固據其提出佑群骨科診所門診費用收據、原告手
    寫之交通費用記錄、官祿超出具之看護證明、原告手寫之醫
    療費用紀錄、合杏骨科診所診斷證書、佑群骨科診所診斷證
    明書、馹春機車行出具之免用統一發票收據為證（見本院卷
    第53至54頁、第72至78頁、第80頁）。經查：系爭事故之發
    生，係因原告未遵守系爭路口交通號誌，於原告行進方向號
    誌早已變換燈號為紅燈後，再經過4 秒時原告仍違反紅燈之
    指示貿然越過停止線前行，而與自義勇街往大智路方向行駛
    ，號誌已變換為為綠燈至少4 秒之被告碰撞所致，且係原告
    騎乘系爭車輛碰撞被告之肇事車輛之車尾，此有本院當庭勘
    驗現場監視器錄影之勘驗筆錄在卷為佐（見本院卷第69頁及
    其反面）。再者，原告係於其行進方向之燈號已變為紅燈後
    4 秒，多數與原告同方向車輛均已因紅燈而停下時，仍越過
    停止線前行；而系爭事故發生時，被告行進方向更因已綠燈
    4 秒，而有許多車輛陸續由義勇街口穿越介壽路前行（見本
    院卷第69頁及其反面），則此時被告自可信賴左方介壽路上
    之車輛亦將遵守紅燈號誌而停止；反之原告既行駛在已為紅
    燈之介壽路上，其欲直行前進時，即應注意介壽路方向之燈
    號是否為綠燈，並注意車前狀況，但原告顯然未依規定於紅
    燈時停止於停止線前，反而逕行前進，致被告騎乘肇事車輛
    不及反應而遭系爭車輛碰撞，被告縱已注意車前狀況，亦無
    法預見原告前開違規行為而遭系爭車輛碰撞，更遑論得能採
    取何有效之預防措施，則被告抗辯表示就本件車禍事故並非
    出於其之過失，且就防止損害之發生，已盡相當之注意等節
    ，堪信屬實。準此，足認原告未遵守交通號誌闖紅燈，為系
    爭事故之全部原因，亦與被告上開所辯相符。
  ㈢原告雖主張：我不知道為什麼這樣，我從來不闖紅燈云云，
    然現場監視器錄影為當時處理系爭事故之桃園市政府八德分
    局所提供，並有事發現場照片及兩造機車含車牌號碼之照片
    ，且以當下除兩造以外之人之行車動態，均與畫面顯示之燈
    號相符，業經本院認定如前，足認事發時原告確有闖紅燈之
    行為，原告上開主張，並不可採。
  ㈣原告又主張：車禍地點那邊那個斜坡一丈多，地點在哪伊不
    曉得，有四個紅綠燈，伊不曉得哪一個是哪一個，伊跌倒時
    有兩個年輕人把伊扶起來，也沒看到當時處理的宋警員，紅
    綠燈隨時在變動，伊認為可以看到伊跌倒之前的錄影帶，我
    推斷那個監視器證明不是那個時候，伊認為前次庭期看的錄
    影帶不是這件事故的那個時候，不能以宋警員所拍的為準，
    因為監視器一直在轉動，紅燈時有3 部車，伊不確定錄影帶
    跌倒的是不是伊，那時中午兩點多太陽非常強烈，可是拍起
    來迷迷濛濛的，伊覺得宋警員當時不在場，後來才拍照，拍
    的照片伊覺得跟事故發生時不一樣，伊也質疑宋警員的筆錄
    是不是真的，伊受傷時沒有做筆錄，只有被告有做筆錄，伊
    覺得警方的筆錄不正確，因為伊從來不闖紅燈，伊也懷疑應
    該不是伊的車子撞到被告，因為跌倒的是伊等語。惟上開行
    車紀錄器若非本件事發時之監視錄影或影片中跌倒者並非原
    告，則被告亦未聲請調查其他證據，如何於無其他證據資料
    之情形下，證明系爭事故發生之經過係與被告有關，原告此
    部分主張顯然亦無法證明被告有何過失。再者，警方提供之
    資料亦有現場之翻拍照片，包含原告車輛倒地之位置，以及
    兩造車輛之車牌（見本院卷第11至12頁），更與前開監視錄
    影畫面之內容相符，原告質疑警方之資料及筆錄，卻未就此
    提出任何舉證，難認原告此部分主張有何可採之處。而原告
    稱當時有兩位年輕人將其扶起，並由宋警員處理本件事故，
    而監視錄影中並未看到此部分，因而質疑監視錄影畫面之正
    確性，惟系爭事故之發生應由何人負責，自應以事發前之情
    形判斷，而與事發後由何人扶起及何人處理無關，是原告此
    部分主張，亦不可採。
  ㈤綜上，本件原告所主張之前開損害雖係被告使用肇事車輛時
    所導致，惟被告已證明就防止損害之發生，已盡相當之注意
    ，詳如前述，原告復未能再舉出反證推翻被告前開舉證，則
    則原告對被告即無侵權行為損害賠償請求權存在。是原告起
    訴為本件請求，即無所據。
四、從而，原告依侵權行為之法律關係，請求被告給付100,000
    元，及自起訴狀繕本送達翌日起至清償日止，按年息5%計算
    之利息，為無理由，應予駁回。
五、本件事證已臻明確，兩造其餘攻防方法及舉證，經本院斟酌
    後，核與判決結果無影響，爰不逐一論述，併此敘明。
六、訴訟費用負擔之依據：民事訴訟法第78條。並依同法第436
    條之19規定，確定訴訟費用額如主文第2 項所示。
中　　華　　民　　國　 110　　年　　12　　月　　3 　　日
                  桃園簡易庭  法  官  曾耀緯
以上為正本係照原本作成。
如不服本判決，應於送達後20日內，向本院提出上訴狀並表明上
訴理由，如於本判決宣示後送達前提起上訴者，應於判決送達後
20日內補提上訴理由書（須附繕本）。
如委任律師提起上訴者，應一併繳納上訴審裁判費。
中　　華　　民　　國　 110　　年　　12　　月　　3 　　日
                              書記官  張俊睿
附錄
一、民事訴訟法第436 條之24第2項：
    對於小額程序之第一審裁判上訴或抗告，非以其違背法令為
    理由，不得為之。
二、民事訴訟法第436條之25：
    上訴狀內應記載上訴理由，表明下列各款事項：
    （一）原判決所違背之法令及其具體內容。
    （二）依訴訟資料可認為原判決有違背法令之具體事實。
三、民事訴訟法第471 條第1 項：（依同法第436 條之32第2 項
    規定於小額事件之上訴程序準用之）
    上訴狀內未表明上訴理由者，上訴人應於提起上訴後二十日
    內，提出理由書於原第二審法院；未提出者，毋庸命其補正
    ，由原第二審法院以裁定駁回之。